【裁判字號】    95,易,1195
【裁判日期】    951031
【裁判案由】    竊盜
【裁判全文】
臺灣高雄地方法院刑事判決              95年度易字第1195號
公  訴  人  臺灣高雄地方法院檢察署檢察官
被      告  甲○○
                    （現於臺灣高雄第二監獄執行）
上列被告因竊盜案件，經檢察官提起公訴（95年度偵字第15954
號、95年度偵字第16050號）及移送併辦（95年度偵字第17690
號），本院合議庭裁定由受命法官獨任進行簡式審判程序，判決
如下：
  主  文
甲○○共同連續竊盜，累犯，處有期徒刑捌月。
    事  實
一、甲○○前因施用毒品案件及竊盜案件，經本院分別判處有期
    徒刑1 年2 月、7 月，前開2 罪並經本院裁定應執行刑有期
    徒刑1 年8 月，於94年8 月9 日縮短刑期假釋出監，至94年
    9 月15日假釋期滿未經撤銷視為執行完畢，詎猶不知悔改，
    復與戊○○（經本院通緝中）基於意圖為自己不法所有之概
    括犯意聯絡，而共同連續為下列竊盜犯行：
  （一）於95年6 月6 日17時許，由戊○○騎乘車牌號碼ZDD-48
        9 號機車，搭載甲○○一同前往高雄市左營區○○○路
        492 巷28弄82號之1 號房屋外，共同徒手竊取己○○所
        有置放該處之鐵梯4 個，得手後搬運至機車載運離去。
        嗣於同年月9 日零時許，戊○○、甲○○返回原地時，
        為己○○發覺有異，並報警處理查獲。
  （二）於95年6 月7 日14時許，由戊○○騎乘前揭機車，搭載
        甲○○一同前往高雄縣橋頭鄉○○路945 號旁空地，共
        同徒手竊取丙○○所有置放於該處之建築鷹架支架56條
        ，得手後搬運至機車載運離去，嗣於同日14時30分許，
        為警於高雄縣橋頭鄉○○路○○路口當場查獲。
  （三）於95年6 月9 日12時30分許，由戊○○騎乘前揭機車，
        搭載甲○○一同前往高雄市楠梓區○○○街330巷30號
        旁工地，共同徒手竊取丁○○所有置放於該處之建築鐵
        柱15支得手後並搬運至機車載運離去，嗣於同日13時許
        ，為警於高雄市○○區○○路惠民路口當場查獲。
二、案經高雄縣政府警察局岡山分局、高雄市政府警察局楠梓分
    局、左營分局報請臺灣高雄地方法院檢察署檢察官偵查起訴
    及移送併案審理。
    理  由
一、按除被告所犯為死刑、無期徒刑、最輕本刑為3 年以上有期
    徒刑之罪或高等法院管轄第一審案件者外，於法院行準備程
    序進行中，被告先就被訴事實為有罪之陳述時，審判長得告
    知被告簡式審判程序之旨，並聽取當事人、代理人、辯護人
    及輔佐人之意見後，裁定進行簡式審判程序；且受命法官行
    準備程序，與法院或審判長有同一之權限；又簡式審判程序
    之證據調查，不受刑事訴訟法第159 條第1 項、第161 條之
    2 、第161 條之3 、第163 條之1 及第164 條至第170 條規
    定之限制，刑事訴訟法第273 條之1 第1 項、第279 條第2
    項前段、第273 條之2 分別定有明文。被告甲○○所為，係
    犯死刑、無期徒刑、最輕本刑為3 年以上有期徒刑以外之罪
    ，其於準備程序中就被訴事實為有罪之陳述，經法官告知簡
    式審判程序之旨，並聽取公訴人、被告之意見後，認為適宜
    由受命法官獨任進行簡式審判程序，依刑事訴訟法第273 條
    之1 第1 項規定，合議庭裁定由受命法官獨任進行審判程序
    ，合先敘明。
二、訊據被告甲○○對於前開犯罪事實坦承不諱，核與證人己○○、黃忠進、丁○○、戊○○證述之情節相符，並有扣押物
    品目錄表、贓物認領保管單、現場及贓物相片等在卷可資為
    證，足見被告前開自白核與事實相符，應可採信。綜上所述
    ，本案事證明確，被告連續竊盜犯行洵堪認定。
三、按新舊法比較時，應就罪刑有關之共犯、未遂犯、連續犯、
    牽連犯、結合犯以及累犯加重、自首減輕、暨其他法定加減
    原因、與加減例等一切情形，綜其全部之結果，而為比較，
    再適用有利於行為人之法律處斷，且應就罪刑有關之一切情
    形，比較其全部之結果，而為整個之適用，不能割裂而分別
    適用有利益之條文，最高法院24年度上字第4634號、27年度
    上字第2615號判例業已明揭其旨。查被告行為後，如附表所
    示之相關法律均業經變更，並俱於95年7 月1 日施行，玆經
    整體比較結果，裁判時法並未較為有利，從而，依刑法第2
    條第1 項「從舊從輕」之規定，本件自應適用各該行為時法
    ，亦即修正前法至明，先予敘明。是核被告所為，係犯修正
    前刑法第320 條第1 項之竊盜既遂罪。被告就本件竊盜犯行
    與與戊○○間，有犯意聯絡及行為分擔，應論以共同正犯。
    被告先後多次竊盜犯行，均時間緊接，方法相同，觸犯構成
    要件相同之罪名，應依修正前刑法第56條連續犯之規定論以
    一罪，並加重其刑。又公訴人雖未對被告上開事實一（一）
    之竊盜犯行起訴，惟此部分與前開論罪科刑部分有連續犯之
    裁判上一罪關係，復經檢察官移送併辦，依審判不可分原則
    ，本院自應併予審理，附此敘明。又被告曾因施用毒品及竊
    盜案件，經本院分別判處有期徒刑1 年2 月、7 月，前開2
    罪並經本院裁定應執行刑有期徒刑1 年8 月，於94年8 月9
    日縮短刑期假釋出監，至94年9 月15日假釋期滿未經撤銷視
    為執行完畢，此有臺灣高等法院被告前案紀錄表1 份在卷可
    憑，其於有期徒刑執行完畢後5 年內，再犯本件最重本刑為
    有期徒刑以上之罪，為累犯，應依修正前刑法第47條之規定
    ，遞加重其刑。爰審酌被告品行人格，經歷及其智識程度，
    其正值壯年，卻不知憑一己之力謀生，一再竊取他人財物，
    企圖不勞而獲，造成被害人等財產上之損害，其犯罪情節非
    輕，惟念其犯罪之後坦承犯行，態度良好，並斟酌被告竊取
    之財物為鐵梯、建築鷹架支架、建築鐵柱等，及所竊財物業
    經被害人領回等一切情狀，量處如主文所示之刑，以示懲儆
    。
據上論斷，應依刑事訴訟法第273 條之1 第1 項、第284 條之1
、第299 第1 項前段，刑法第2 條第1 項前段、修正前刑法第28
條、第56條、第320 條第1 項、第47條，罰金罰鍰提高標準條例
第1 條前段，判決如主文。
本案經檢察官乙○○到庭執行職務。
中    華    民    國    95    年    10    月    31    日
                        刑事第四庭  法  官  林意芳
以上正本證明與原本無異。
如不服本判決，應於收受送達後10日內向本院提出上訴書狀。
中    華    民    國    95    年    10    月    31    日
                                    書記官  曾秀鳳
附錄法條：刑法第320條
中華民國刑法第320條
（普通竊盜罪、竊佔罪）
意圖為自己或第三人不法之所有，而竊取他人之動產者，為竊盜
罪，處 5 年以下有期徒刑、拘役或 5 百元以下罰金。
意圖為自己或第三人不法之利益，而竊佔他人之不動產者，依前
項之規定處斷。
前二項之未遂犯罰之。
┌───────────────────────────────────────────────┐
│附表：                                                                                        │
├──────┬─────────────┬─────────────┬───────┬────┤
│相關變更條文│行為時法（下稱舊法）之內容│裁判時法（下稱新法）之內容│比  較  理  由│備    註│
├──────┼─────────────┼─────────────┼───────┼────┤
│【罰金刑貨幣│依法律應處罰金、罰鍰者，就│中華民國94年1 月7 日法修正│刑法之貨幣單位│經依現行│
│單位之變更】│其原定數額得提高為2 倍至10│施行後，刑法分則編所定罰金│由「元（指銀元│法規所定│
│罰金罰鍰提高│倍（刑法乃係定明10倍）。第│之貨幣單位為新臺幣。94年1 │）」變更為「新│貨幣單位│
│標準條例第1 │1 條所定得提高倍數之規定，│月7 日刑法修正時，刑法分則│臺幣」，且刑法│折算新臺│
│條前段、第5 │於本條例修正後制定之法律，│編未修正之條文定有罰金者，│分則之罰金數額│幣條例第│
│條→刑法施行│不適用之；本條例修正前公布│自94年1 月7 日刑法修正施行│，亦視該分則先│2 條之規│
│法第1 之1 條│之法律，於本條例修正後修正│後，就其所定數額提高為30倍│前曾修正與否，│定折算後│
│第1 項、第2 │其罰金罰鍰數額或法律經全部│。但72年6 月26日至94年1 月│而分別提高3 或│等值，是│
│項          │修正而其罰金罰鍰數額未予變│7 日新增或修正之條文，就其│30倍。        │以新法並│
│            │更者，亦同。              │所定數額提高為3 倍。      │              │未較有利│
├──────┼─────────────┼─────────────┼───────┼────┤
│刑法第33條第│罰金：（銀元）1 元以上。  │罰金：新臺幣1,000 元以上，│罰金刑之下限，│舊法有利│
│5 款：罰金刑│                          │以百元計算之。            │由銀元10元（依│        │
│下限變更    │                          │                          │前述也提高10倍│        │
│            │                          │                          │）即新臺幣30元│        │
│            │                          │                          │，提高為新臺幣│        │
│            │                          │                          │1000元。      │        │
├──────┼─────────────┼─────────────┼───────┼────┤
│【共同正犯】│二人以上共同實「施」犯罪之│二人以上共同實「行」犯罪行│新法將共同正犯│        │
│ 刑法第28條 │行為者，皆為正犯。        │為者，皆為正犯。          │之範圍予以限縮│        │
│            │                          │                          │，不及於「陰謀│        │
│            │                          │                          │」、「預備」等│        │
│            │                          │                          │行為階段。    │        │
├──────┼─────────────┼─────────────┼───────┼────┤
│ 【連續犯】 │第56條：連續數行為而犯同一│（刪除）                  │新法刪除連續犯│被告先後│
│            │之罪名者，以一罪論。但得加│                          │之規定        │多次竊盜│
│            │重其刑至2 分之1 。        │                          │              │犯行，依│
│            │                          │                          │              │新法須分│
│            │                          │                          │              │論併罰，│
│            │                          │                          │              │依舊法則│
│            │                          │                          │              │僅論一罪│
│            │                          │                          │              │，是舊法│
│            │                          │                          │              │有利。  │
│            │                          │                          │              │        │
├──────┼─────────────┼─────────────┼───────┼────┤
│【累犯變更】│受有期徒刑之執行完畢，或受│受徒刑之執行完畢，或一部之│前案依軍法裁判│本案不論│
│修正前刑法第│無期徒刑或有期徒刑一部之執│執行而赦免後，5 年以內故意│者，及因過失再│適用舊法│
│47條、第49條│行而赦免後，5 年以內再犯有│再犯有期徒刑以上之罪者，為│犯有期徒刑以上│或新法，│
│→修正後刑法│期徒刑以上之罪者，為累犯，│累犯，加重本刑至2 分之1 。│之罪者，是否構│均構成累│
│第47條第1 項│加重本刑至2 分之1 。累犯之│第98條第2 項關於因強制工作│成累犯，新舊法│犯，是以│
│、第2 項、第│規定，於前所犯罪依軍法或於│而免其刑之執行者，於受強制│規定互歧。且新│新法並未│
│49條        │外國法院受裁判者，不適用之│工作處分之執行完畢或一部之│法復另行增訂強│較為有利│
│            │。                        │執行而免除後，5 年以內故意│制工作執行完畢│。      │
│            │                          │再犯有期徒刑以上之罪者，以│後之擬制累犯規│        │
│            │                          │累犯論。累犯之規定，於前所│定。          │        │
│            │                          │犯罪在外國法院受裁判者，不│              │        │
│            │                          │適用之。                  │              │        │
├───┬──┼─────────────┴─────────────┴───────┼────┤
│      │舊法│（1）刑法第320 條第1 項：5 年以下有期徒刑、拘役或銀元5,000 元即新臺幣 │新法並未│
│      │    │     15,000元以下、銀元10元即新臺幣30元以上罰金。                     │較為有利│
│整體比│    │（2）依舊法得依以連續犯規定論以一罪，對行為人較為有利。               │，是本件│
│      ├──┼───────────────────────────────────┤自應適用│
│較結果│新法│（1）刑法第320 條第1 項刑度：5 年以下有期徒刑、拘役或新臺幣15,000元以 │被告行為│
│      │    │     下、新臺幣1,000 元以上罰金。                                     │時之舊法│
│      │    │（2）依新法規定，不得依連續犯規定論以一罪而須以數罪分論併罰，較不利於 │規定論斷│
│      │    │     行為人。                                                         │。      │
└───┴──┴───────────────────────────────────┴────┘


司法院資訊處製作；財團法人民間司法改革基金會備份。
